# 工程延期罚款的会计处理

提问人：Doris0613 时间：2020-05-10 00:09:00
请教陈老师：
我公司境外子公司在当地建设一个电力工程项目，由于工程延期被当地电力监管机构索赔延期罚款，该延期罚款将从以后年度的发电收入中扣除，请教陈老师，这项工程延期罚款如何进行会计处理较为合适，以及不合适的原因：
方式一：将该项延期罚款一次性计入被索赔年度的营业外支出，因为这项营业外支出是由于当年发生工程延期事件造成的，基于权责发生制的考虑一次性计入当年营业外支出。
方式二：从以后年度的发电收入中扣除，也就是当年的发电收入按扣除当年应承担罚款的净额确认，因为该项收入预计很可能收回的金额就是扣除掉罚款这一部分的，若按总额确认收入，有一部分是收不回款的。
方式三：由于该工程项目仍在建设期，将该部分延期罚款金额计入工程成本，即在建工程-非常支出，期末可能会通过在建工程减值的方式计入损益。即便通过减值测试，转固后每年折旧的金额会增大，通过这种方式分期消化掉延期罚款。
感谢陈老师的不吝赐教！

回答人：chenyiwei
应采用你的“方式一”，将该项延期罚款一次性计入被索赔年度的营业外支出，同时确认其他应付款或者长期应付款。后续运营期间确认发电收入时，将该项应付款项中的相应扣除金额冲抵应收账款。